臺灣高雄地方法院民事裁定
108年度消債更字第392號
聲  請  人  曾毅豪  
0000000000000000

0000000000000000

0000000000000000

0000000000000000

0000000000000000

上列當事人因消費者債務清理事件聲請更生，本院裁定如下：
    主  文
聲請人曾毅豪自中華民國一百零九年三月三日下午四時起開始更
生程序。
命司法事務官進行本件更生程序。
    理  由
一、聲請意旨略以：伊無力清償債務，曾依中華民國銀行公會會
    員辦理消費金融案件無擔保債務協商機制請求共同協商債務
    方案成立，約定自民國95年7月起，分120期，年利率0％，每
    月清償新臺幣（下同）26,138元，然勉為償還數期後仍不得
    已毀諾，因聲請人有不能清償債務或有不能清償之虞，復未
    經法院裁定開始清算程序或宣告破產，爰聲請更生等語。
二、按債務人不能清償債務或有不能清償之虞者，得依本條例所
    定更生或清算程序，清理其債務。債務人無擔保或無優先權
    之債務總額未逾12,000,000元者，於法院裁定開始清算程序
    或宣告破產前，得向法院聲請更生。法院開始更生程序之裁
    定，應載明其年、月、日、時，並即時發生效力。法院裁定
    開始更生或清算程序後，得命司法事務官進行更生或清算程
    序，必要時得選任律師、會計師或其他適當之自然人或法人
    一人為監督人或管理人。消費者債務清理條例（下稱消債條
    例）第3條、第42條第1項、第45條第1項及第16條第1項分別
    定有明文。
三、經查：
  ㈠聲請人於95年間協商成立後，繳納2期即未行繳款，最大債權
    銀行安泰銀行於95年12月報送毀諾（見卷第39至42頁，台新
    銀行函、安泰銀行陳報狀暨協議書等），而聲請人切結協商
    時係從事臨時工，無固定雇主，每月報酬約22,000元，入不
    敷出致毀諾等語（見卷第10頁及第27頁），債權人安泰銀行
    則未提出聲請人申請上開協商時曾提出之收入等相關證明，
    如依勞工保險被保險人投保資料表所示，聲請人於銀行通報
    毀諾時即95年間並未受雇任何公司或商號而投保勞保（見卷
    第22頁反面），縱以聲請人斯時收入為自陳22,000元，即已
    無法負擔每月26,138元之還款金額，難以期待聲請人依約履
    行，應屬不可歸責於聲請人之事由致不能履約，並無違常。
    是聲請人主張其於與債權銀行達成前開協商結論後，已因不
    可歸責於己之事由致履行顯有重大困難，尚屬可信。
  ㈡次查，聲請人於106年及107年度申報所得分別為8元、0元，
    惟其自陳有薪資所得共576,000元（即每月24,000元），名
    下無財產，勞工保險投保於高雄市電器裝修職業工會，另有
    台灣人壽保單解約金14,383元。又聲請人自105年1月起受僱
    於呈昕企業社，工作內容為輪胎、鋁圈販售業務員，月薪為
    24,000元，無績效獎金及三節獎金，未領取社會局補助等情
    ，此有財產及收入狀況說明書（卷第4頁）、債權人清冊（
    卷第5至6頁）、財團法人金融聯合徵信中心前置協商專用債
    權人清冊（卷第11至12頁）、信用報告（卷第13頁）、財政
    部高雄國稅局106年及107年度綜合所得稅各類所得資料清單
    及總歸戶財產查詢清單（卷第14至15頁、第19頁）、戶籍謄
    本（卷第21頁）、勞工保險被保險人投保資料表（卷第22頁
    ）、在職證明書（卷第26頁）、高雄市政府社會局社會福利
    資訊料查詢表（卷第36至38頁）、商業保險投保資料查詢結
    果表（卷第63頁）、存摺（卷第56至61頁）、台灣人壽保險
    股份有限公司函（卷第77至78頁）、全球人壽保險股份有限
    公司函（卷第84至85頁）等在卷可參。則在查無聲請人有其
    他收入來源之情形下，佐以其106、107年度幾無申報所得紀
    錄，且已提出在職證明書，本院即以每月24,000元作為核算
    其現在償債能力之基礎。
  ㈢關於聲請人個人日常必要支出部分，聲請人陳稱與2名友人共
    同租屋居住，每月房租16,800元，聲請人分攤5,600元，未
    領取租金補助，此有房屋租賃契約書（出租人王申翔、承租
    人為聲請人）、王申翔出具切結書及高雄市政府都市發展局
    函在卷可稽（卷第24至25頁、第43頁）。按債務人必要生活
    費用，以最近一年衛生福利部或直轄市政府所公告當地區每
    人每月最低生活費一點二倍定之，消債條例第64條之2第1項
    定有明文。本院參酌衛福部社會司所公告109年度高雄市最
    低生活費標準為13,099元。又該最低生活費用之標準，係照
    當地最近1年平均每人消費支出60％，依其基準之家庭收支調
    查報告調查表格式所示有關經常性支出之調查項目，其原即
    包括利息支出、食品、衣著、房租及水費、電費、醫療保健
    、交通、娛樂、教育等基本生活需求。本院認在聲請人並無
    特殊需求，應以此最低生活費之1.2倍即15,719元認係其個
    人必要生活費用。
  ㈣綜上所述，以聲請人現每月收入24,000元為其償債能力基準
    ，扣除個人必要生活費15,719元後，餘8,281元，而聲請人
    目前負債總額為4,059,685元（參聯徵中心債權人清冊），
    扣除台灣人壽保險解約金14,383元，以聲請人每月所餘按月
    攤還結果，需約40年【計算式：（4,059,685－14,383）÷8,2
    81÷12＝40.7】始能清償完畢，應認其已不能清償債務。此外
    ，聲請人無擔保或無優先權之債務總額未逾12,000,000元，
    且無消債條例第6條第3項、第8條或第46條各款所定駁回更
    生聲請之事由存在，則聲請人聲請更生為有理由，應予准許
    ，爰命司法事務官進行本件更生程序。
四、依消債條例第11條第1項、第45條第1項，裁定如主文。
中　　華　　民　　國　　109 　年　　3 　　月　　3 　　日
                  民事庭　法　　官　賴寶合
以上正本係照原本作成。
本裁定不得抗告。
中　　華　　民　　國　　109 　年　　3 　　月　　3 　　日
                          書記官  胡美儀